Inventaris van de archieven van het Ministerie van Sociale Zaken, Afdeling Arbeid I, Afdeling Arbeidersbescherming, en enige commissies (1934) 1942-1961 (1964)
Nationaal Archief, Den Haag
- Archief van Afdeling Arbeid I, Afdeling Arbeidersbescherming 1942-1961
  - Taakuitvoering, 2.
    - Tegengaan van overmatige arbeid, 2.2.
      - Arbeidswet 1919, 2.2.1.
        - Wet- en regelgeving, 2.2.1.1.
          - Koninklijke Besluiten, 2.2.1.1.2.
            - Stukken betreffende de totstandkoming van Koninklijke Besluiten tot wijziging van de Arbeidswet, 1919; 25-30; 5 pakken en 1 omslag
              - -Koninklijk Besluit van 28 augustus 1958 tot vaststelling van een algemene maatregel van bestuur, als bedoeld in paragraaf 2 van Hoofdstuk IV der Arbeidswet 1919 (Werktijdenbesluit restgroepen), 1952-1959, 26
                - Koninklijk Besluit van 19 november 1958 tot wijziging van het Werktijdenbesluit voor fabrieken of werkplaatsen 1936 (bewakingspersoneel), 1958.
                - Koninklijk Besluit van 21 juni 1957 tot wijziging van het Werktijdenbesluit voor fabrieken of werkplaatsen 1936 (verbod ploegenarbeid voor jeugdige personen), 1954-1957.
                - Voorontwerpen voor het Werktijdenbesluit laboratoria, 1956.
                - Koninklijk Besluit van 29 november 1952 tot wijziging van het Werktijdenbesluit voor winkels 1932, 1952-1953.
              - Koninklijk Besluit van 8 augustus 1956 tot wijziging van het Werktijdenbesluit voor winkels 1932 (invoering van de 48-urige werkweek), 1954-1956, 27
                - Koninklijk Besluit van 15 maart 1952 tot nadere wijziging van het Werktijdenbesluit voor kantoren 1937 (wijziging loongrens), 1950-1951.
                - Wijziging van het Werktijdenbesluit voor kantoren 1937, 1951-1959.
              - Koninklijk Besluit van 3 augustus 1949 tot hernieuwde vaststelling van een algemene maatregel van bestuur, als bedoeld in de artikelen 59, 62, eerste lid, tweede lid, onder a, c en d, en vierde lid, 68, elfde lid, 91 en 98 bis, derde lid der Arbeidswet 1919 (Werktijdenbesluit voor koffiehuis- en hotelpersoneel 1949), 1945-1949, 28
                - Notulen van de vergaderingen van de door de Stichting van de Arbeid ingestelde commissie ter behandeling van het voorontwerp, 1947.
                - Koninklijk Besluit van 13 juli 1953 tot wijziging van het Werktijdenbesluit voor koffiehuis- en hotelpersoneel 1949, met verbetering, (wekelijkse rusttijd), 1951-1954.
                - Koninklijk Besluit van 3 juni 1957 tot wijziging van het Werktijdenbesluit voor koffiehuis- en hotelpersoneel 1949 (invoering 48-urige werkweek), 1955-1957.
                - Koninklijk Besluit van 21 november 1958 tot wijziging van het Werktijdenbesluit voor koffiehuis- en hotelpersoneel 1949 (verdeling van vrije zondagen over het jaar), 1957-1958.
                - Koninklijk Besluit van 20 december 1946 tot nadere wijziging van het Verplegingsbesluit 1928 (arbeidstijd verplegend personeel), 1938-1946.
              - Koninklijk Besluit van 23 december 1948 tot nadere wijziging van het Verplegingsbesluit 1928 (verkorting arbeidstijd van niet-verplegend personeel), 1948, 29
                - Koninklijk Besluit van 1 augustus 1953 tot nadere wijziging van het Verplegingsbesluit 1928 (arbeidstijd verplegend personeel), 1950-1953.
                - Koninklijk Besluit van 1 juni 1957 tot hernieuwde vaststelling van een algemene maatregel van bestuur, als bedoeld in de artikelen 65, 68, elfde lid en 91 der Arbeidswet 1919 (Verplegingsbesluit 1957), 1957.
                - Koninklijk Besluit van 24 mei 1956 tot vaststelling van het tijdstip waarop de wet van 19 januari tot nadere wijziging van de Arbeidswet 1919 in werking treedt, aismede tot vaststelling van een algemene maatregel van bestuur, als bedoeld in de artikelen 70, 2e lid en 92 bis van de Arbeidswet 1919 (arbeidskaarten in de landbouw), 1956-1958.
                - Koninklijk Besluit van 28 november 1949 tot nadere wijziging van het Koninklijk Besluit van 23 augustus 1920, Stbl. no 720, tot vaststelling van een algemene maatregel van bestuur, als bedoeld in artikel 77, vierde lid van de Arbeidswet 1919, 1949.
                - Koninklijk Besluit van 15 oktober 1949, houdende wijziging van het Koninklijk Besluit van 4 oktober 1920, Stbl. no 773, tot vaststelling van een algemene maatregel van bestuur als bedoeld bij artikel 82 van de Arbeidswet 1919 (aangifte beroepsziekten), 1949.
                - Koninklijk Besluit van 24 juli 1946 tot wijziging van het Werktijdenbesluit voor kantoren 1937 en van het Rusttijdbesluit voor volwassen koffiehuis- en hotelpersoneel 1937 (wijziging loongrens), 1946.
                - Koninklijk Besluit van 18 juli 1958 tot verhoging van de loongrens in het Werktijdenbesluit voor kantoren 1937, het Werktijdenbesluit voor koffiehuis- en hotelpersoneel 1949, het Werktijdenbesluit voor pakhuizen, het Werktijdenbesluit voor bioscopen en het Werktijdenbesluit voor bad- en zweminrichtingen, 1957-1958.
              - Koninklijk Besluit van 16 november 1946 tot intrekking van artikel 3 bis van het Arbeidsbesluit en de Koninklijke Besluiten van 1 december 1927 en 18 april 1931, aismede tot vaststelling van een algemene maatregel van bestuur als bedoeld in de artikelen 10, 1e lid, 71, 72 bis en 92 van de Arbeidswet 1919, voor zover betreft arbeid van jeugdige personen aan boord van schepen in gebruik voor de zeevaart, 1946-1950, 30
                - Koninklijk Besluit van 18 december 1953 tot nadere wijziging van het Werktijdenbesluit voor kantoren 1937 en van het Werktijdenbesluit voor koffiehuis- en hotelpersoneel 1949 (wijziging loongrens), 1953.
                - Koninklijk besluit van 18 december 1953 tot nadere wijziging van het Werktijdenbesluit voor kantoren 1937 en van het Werktijdenbesluit voor koffiehuis- en hotelpersoneel 1949 (wijziging loongrens), met overdrukken van de wijzigingen van 1955 en 1958, 1954-1959.
                - Koninklijk Besluit van 21 januari 1955 tot verhoging van de loongrens in het Werktijdenbesluit voor koffiehuis- en hotelpersoneel 1949 en het Werktijdenbesluit voor pakhuizen, 1954-1955.
                - Diverse algemene maatregelen van bestuur, als bedoeld in artikel 92 van de Arbeidswet 1919 (landbouwarbeid door jeugdigen), 1954-1960. 1 omslag.
          - Besluiten van de Waarnemend Secretaris-Generaal van het Departement van Sociale Zaken, 2.2.1.1.3.
            - Stukken betreffende de totstandkoming van besluiten van de Waarnemend Secretaris-Generaal tot wijziging van de Arbeidswet 1919, 1942-1952; 31; 1 omslag
              - Besluit van 18 januari 1943 tot wijziging van het Arbeidsbesluit 1920 (vullen van drukvaten met gas onder druk), 1942-1943.
              - Besluit van 25 augustus 1943 tot verlenging en wijziging van de arbeidstijd, aismede van vervallenverklaring van dat besluit, 1942-1946.
              - Besluit van 25 augustus 1943 tot ontheffing van het bepaalde in de artikelen 60 en 61 van de Arbeidswet 1919 (arbeid van jeugdige personen in koffiehuizen en hotels), 1943.
              - Besluit van 11 oktober 1943 inzake een vrije middag voor huispersoneel, aismede correspondentie inzake de uitvoering van dat besluit, 1943-1952.
          - Beschikkingen van Minister en Staatssecretaris, 2.2.1.1.4.
            - Stukken betreffende de totstandkoming van beschikkingen van Minister en Staatssecretaris ter uitvoering van de Arbeidswet 1919, 1949-1960; 32; 1 omslag
              - Ministeriële beschikking waarbij Districtshoofden van de Arbeidsinspectie gemachtigd worden om namens hem vrijstellingen te verlenen ex artikel 72 van het Arbeidsbesluit 1920, 1949 november 26.
              - Beschikking van de Staatssecretaris van 7 december 1954, houdende vaststelling van de modellen van formulieren in verband met overwerk, 1954.
              - Ministeriële beschikking van 5 september 1949, houdende de vaststelling van modellen voor mededelingen als bedoeld in het tweede lid van artikel 14 van het Werktijdenbesluit voor koffiehuis- en hotelpersoneel 1949, aismede wijziging bij beschikking van 18 december 1957, 1949, 1957.
              - Ministeriële beschikking waarbij de Nederlandsche Bioscoopbond erkend wordt als instelling tot opleiding van filmoperateurs, ex artikel 8, 1e lid van het Werktijdenbesluit voor Bioscopen, 1958.
              - Ministeriële beschikking van 9 november 1951, houdende wijziging van artikel 85, eerste lid, onder b van de Arbeidswet 1919, inzake het recht van toegang tot bedrijven en instellingen, stencil, 1951 november 9.
              - Beschikking van de Staatssecretaris van Sociale Zaken tot uitvoering van artikel 85 van de Arbeidswet 1919, inzake het recht van toegang tot bedrijven en instellingen, 1951-1952.
              - Ministeriële beschikking van 25 april 1947, waarbij de Districtshoofden van de Inspectie van de Havenarbeid gemachtigd worden om vrijstelling te verlenen van het bepaalde in artikel 1, eerste lid van het Koninklijk Besluit van 16 november 1946, Stbl. G 322 (arbeid aan boord van vissersschepen door niet-leerplichtige jongens boven 14 jaar), aismede correspondentie betreffende de uitvoering, 1947-1960.
        - Uitvoering, 2.2.1.2.
          - Algemeen, 2.2.1.2.1.
            - Stukken betreffende de totstandkoming van een persbericht inzake betaling van overwerk bij ongeoorloofd verzuim, 1943; 33; 1 omslag
            - Verslag van de bespreking betreffende de verhouding van de Arbeidswet 1919 tot de regelingen van het College van Rijksbemiddelaars, gehouden op 12 januari 1948, met geleidebrief, 1948 februari 25; 34; 1 omslag
            - Correspondentie betreffende een eventuele wijziging van de Arbeidswet 1919 inzake een in te stellen verbod voor het verrichten van stuwadoorsarbeid door arbeiders in andere ondernemingen, 1950; 35; 1 omslag
            - Stukken betreffende de advisering bij de totstandkoming van het Koninklijk Besluit van 15 mei, Stbl. 219, houdende nadere wijziging van het Algemeen Reglement voor de Dienst op de Spoorwegen, in verband met toepassing van de Arbeidswet 1919, 1953-1954; 36; 1 omslag
            - Correspondentie betreffende eventuele wijziging van artikel 11 van de Arbeidswet 1919 in verband met een op de ILO-conferentie van 1952 aangenomen verdrag betreffende de bescherming van het moederschap, 1953-1958; 37; 1 omslag
            - Correspondentie betreffende maatregelen tot productieverhoging in de textielsector door verlening van vergunningen tot overwerk, werktijdregeling etc, 1950; 38; 1 omslag
            - Overwerkstatistieken en correspondentie, 1955-1961; 39; 1 omslag
            - Stukken betreffende een conflict inzake de vijfdaagse werkweek met de N.V. Stoomspinnerijen en -weverijen v/h S.J. Spanjaard, te Borne, 1946-1949; 40; 1 omslag
            - Stukken betreffende de invoering van werktijdverkorting (vijfdaagse werkweek) en het afgeven van vergunningen, aismede beroepen, 1946-1961; 41; 1 omslag
            - Stukken betreffende de toepassing van de vijfdaagse werkweek bij de werken in de Noordoostpolder, 1948-1954; 42; 1 omslag
            - Stukken betreffende de Departementale Studiegroep "Automatisering", 1956-1963; 43; 1 omslag
            - Stukken betreffende de Werkgroep Ronselarij Arbeidskrachten, 1957-1959; 44; 1 omslag
            - Stukken betreffende de inwinning van statistische gegevens inzake avondonderwijs, in verband met het probleem van de werktijdverkorting voor jeugdigen, 1960; 45; 1 omslag
          - Uitvoering van diverse wetsartikelen, 2.2.1.2.2.
            - Stukken betreffende de uitvoering van Hoofdstuk I, artikelen 1 en 2 van de Arbeidswet 1919 (inleidende bepalingen), 1942-1954; 46; 1 omslag
            - Stukken betreffende de uitvoering van Hoofdstuk II, artikel 9 van de Arbeidswet 1919 (kinderarbeid), 1942-1957; 47; 1 omslag
            - Stukken betreffende de uitvoering van Hoofdstuk IV artikelen 14-21 van de Arbeidswet 1919 (arbeid buiten fabrieken of werkplaatsen), 1951-1962; 48; 1 omslag
              - Afwijzing van verzoeken om vergunning voor vrijwillig overwerk in enkele bijzondere gevallen, 1942, 1950, 1951.
              - Beantwoording van Kamervragen inzake de verlening van overwerkvergunningen, 1955-1959.
              - Correspondentie betreffende onderzoek naar de mogelijkheid van verkorting van de arbeidstijd in de veehouderij, 1956-1958.
              - Correspondentie betreffende een ontwerpverordening voor arbeidsen rusttijden in de bosbouw, 1955-1959.
            - Stukken betreffende de totstandkoming van regelingen inzake arbeidsen rusttijden in de landbouw, en verordeningen van het Landbouwschap hierover, 1955-1962; 49; 1 omslag
            - Stukken betreffende de uitvoering van Hoofdstuk IV paragraaf 3 (arbeid in fabrieken of werkplaatsen) en het Werktijdenbesluit voor fabrieken of werkplaatsen 1936, 1945-1955; 50; 1 omslag
              - Toepassing van het Werktijdenbesluit voor fabrieken of werkplaatsen 1936 op enkele continu- en semi-continubedrijven, 1945-1947.
              - Totstandkoming van een ministeriële beschikking ex artikel 44, 2e lid van het Werktijdenbesluit voor fabrieken of werkplaatsen 1936 tot goedkeuring van de werktijdenregeling van het personeel werkzaam in de continudienst bij de Machinedienst van het Pompstation Haarlemmerweg van het Bedrijf der Gemeentewaterleidingen te Amsterdam, 1958.
              - Arbeidstijden en verdere arbeidsomstandigheden van bewakingspersoneel, leidende tot totstandkoming van het Koninklijk Besluit van 19 november 1958, Stbl. 542 tot wijziging van het Werktijdenbesluit voor fabrieken of werkplaatsen 1936, 1953-1959.
              - Algemene overwerkvergunningen in verband met bijzondere omstandigheden,
              - Nationale ramp, 1953
              - Vluchtelingenhulp, 1954
              - Nationaal Fonds Comité Hulpverlening Hongarije, 1956.
              - Correspondentie met de Vakgroep "Steen- en Offsetdruk" van de Bedrijfsgroep "Grafische Industrie" inzake een verzoek om invoering van een langere arbeidstijd en tewerkstelling van buitenlandse arbeidskrachten in de bedrijven, 1946.
            - Correspondentie in verband met wijziging van het Werktijdenbesluit voor winkels 1932 (Hoofdstuk IV paragraaf 5 artikelen 44-48), 1959; 51; 1 omslag
            - Stukken betreffende de beantwoording van kamervragen inzake het Werktijdenbesluit voor kantoren 1937 (Hoofdstuk IV paragraaf 6), 1946; 52; 1 omslag
            - Stukken betreffende de loonregeling en de werktijd van apothekersassistenten, (Hoofdstuk IV paragraaf 7 artikelen 54-58), 1942-1962; 53; 1 omslag
            - Stukken betreffende de uitvoering van Hoofdstuk IV paragraaf 8 de artikelen 59-63 van de Arbeidswet 1919 (arbeid in koffiehuizen en hotels) en het Werktijdenbesluit voor koffiehuizen en hotels, 1943-1963; 54; 1 omslag
              - Afwijzing van een verzoek tot afwijking van het bepaalde in de artikelen 60 en 61 van de Arbeidswet 1919 inzake het verbod van arbeid van personen beneden 18 jaar in koffiehuizen en hotels, 1943.
              - Commissie Regeling Werk- en Rusttijden van Koffiehuispersoneel, en de regeling van moeilijkheden bij de toepassing van het Werktijdenbesluit voor koffiehuis- en hotelpersoneel 1949, 1950-1951, 1963.
            - Ingekomen brief van het Staatstoezicht op krankzinnigen inzake mogelijke wijziging van het Verplegingsbesluit 1928 met betrekking tot arbeiders werkzaam in de landbouw-, tuinbouw-, bosbouw- of veehoudersafdeling van een verpleeginrichting, (Hoofdstuk IV artikelen 64-66), 1955-5-20; 55; 1 omslag
            - Stukken betreffende de bevoorrading van postkantoren met arbeidslijsten, aismede wijziging van het model van deze lijsten, ex artikel 68 van de Arbeidswet 1919, 1945-1957; 56; 1 omslag
      - Huisarbeidswet 1933/Huisarbeidsbesluit 1936, 2.2.2.
        - Stukken betreffende de totstandkoming van Koninklijke Besluiten tot wijziging van het Huisarbeidsbesluit 1936, 1946-1957; 57; 1 omslag
          - Koninklijk Besluit van 12 mei 1947, 1946-1947.
          - Koninklijk Besluit van 19 oktober 1950, 1948-1950.
          - Koninklijk Besluit van 1 juli 1957, 1954-1957.
        - Stukken betreffende de totstandkoming van ontwerpen voor een nieuwe Huisarbeidswet, 1952-1962; 58-60; 3 omslagen
          - 1952-1962 en advies van de Sociale Commissie van de Sociaal-Economische Raad, 1957-1958, 58
          - Ontwerpen, gedrukt en stencil, 1933-1960, 59
          - Bijlagen., 60
      - Rijtijdenwet 1936/Rijtijdenbesluit, 2.2.3.
        - Wet- en regelgeving, 2.2.3.1.
          - Stukken betreffende de totstandkoming van de Wet van 11 april 1957, Stbl. no 157 tot wijziging van de Rijtijdenwet 1936, 1956-1957; 61; 1 omslag
          - Stukken betreffende een voorgestelde wijziging van het Rijtijdenbesluit, 1940-1942; 62; 1 omslag
          - Stukken betreffende de totstandkoming van Koninklijke Besluiten tot wijziging van het Rijtijdenbesluit, 1946-1959; 63; 1 pak
          - Stukken betreffende voorbereidingen voor de herziening van het Rijtijdenbesluit, 1948-1960; 64-65; 2 pakken
            - 1948-1959, 64
            - 1959-1960, bijlagen, concepten en ontwerpen., 65
          - Stukken betreffende de totstandkoming van een ontwerp-besluit, houdende aanpassing van de Rijtijdenwet 1936 aan de Algemene Overeenkomst houdende economische voorschriften nopens het internationale wegvervoer, 1957-1959; 66; 1 omslag
          - Stukken betreffende geopperde bezwaren van werkgevers- organisaties in het wegverkeer tegen de voorgenomen wijziging van de Rijtijdenwet 1936 in verband met het "Cahier des Charges", 1958; 67; 1 omslag
        - Uitvoering, 2.2.3.2.
          - Stukken betreffende de toepassing van de beschikking van 1 februari 1941, no 474, Afdeling Arbeid, inzake zondagsarbeid in havens, als mede van de vervallenverklaring van die beschikking, 1942, 1946; 68; 1 omslag
          - Stukken betreffende de opheffing van de schorsing van het Rijtijdenbesluit, 1946; 69; 1 omslag
          - Correspondentie en documentatie in verband met een nieuw Rijtijdenbesluit, diverse gevallen, 1954-1959; 70; 1 omslag
          - Stukken betreffende de totstandkoming van een nieuw model werkboekje ingevolge de Rijtijdenwet 1936, 1957-1959; 71; 1 omslag
      - Toonkunstenaars die dans- en amusementsmuziek ten gehore brengen, 2.2.4.
        - Wet- en regelgeving, 2.2.4.1.
          - Stukken betreffende de totstandkoming van de Wet van 13 juli 1951, Stbl. no 281, houdende vervanging van de bezettingsregeling betreffende een wekelijkse rustdag voor toonkunstenaars, die dans- en amusementsmuziek ten gehore brengen, 1949-1951; 72; 1 omslag
          - Stukken betreffende de voorbereiding van een regeling ter bestrijding van sociale misstanden op het terrein van de amusementskunst, 1947-1953; 73; 1 pak
          - Stukken betreffende de werkzaamheden van de Commissie ter voorbereiding van de Wet Amusementskunstenaars, 1947-1950; 74; 1 omslag
        - Uitvoering, 2.2.4.2.
          - Stukken betreffende de beantwoording van vragen inzake de toepassing van de wet betreffende een wekelijkse rustdag voor toonkunstenaars die dans- en amusementsmuziek ten gehore brengen, 1942-1954; 75; 1 omslag
      - Winkelsluitingswet, 2.2.5.
        - Stukken betreffende een verzoek tot invoering van de zogenaamde "Engelse zaterdag" in een boekhandel, 1945; 76; 1 omslag
        - Stukken betreffende de totstandkoming van een wetsontwerp tot regeling van de winkelsluiting (Winkelsluitingswet), 1948-1952; 77; 1 omslag
        - Stukken betreffende de totstandkoming van de Wet van 6 februari 1959, Stbl. no 52 tot wijziging van de Winkelsluitingswet 1951, aismede inzake de toepassing van het Koninklijk Besluit van 10 maart 1960, houdende toepassing van de artikelen 14-16 van de Winkelsluitingswet 1951, 1956-1960; 78; 1 omslag
      - Vakantie en vakantiespreiding, 2.2.6.
        - Correspondentie met het Centraal Werkcomité Vacantie betreffende vakantiespreiding, 1948-1958; 79; 1 omslag
        - Stukken betreffende de totstandkoming van een voorontwerp van wet tot wettelijke regeling van vakantie met behoud van loon, 1954-1955; 80; 1 omslag
      - Regeling vrije middag huispersoneel, 2.2.7.
        - Stukken betreffende de medewerking aan de totstandkoming van de Wet van 4 mei 1960, Stbl. no 161, houdende wijziging van artikel 1638 w van het Burgerlijk Wetboek (wettelijke regeling vrije middag huispersoneel), 1951-1960; 81; 1 omslag
      - Zondagsarbeid en zondagsrust, 2.2.8.
        - Stukken betreffende de advisering van de Minister van Binnenlandse Zaken betreffende de totstandkoming van de Wet, houdende voorschriften ter wegneming van beletselen voor de viering van en ter verzekering van de openbare rust op de Zondag (Zondagsrust), 1948-1953; 82; 1 omslag
        - Stukken betreffende de beantwoording van vragen, klachten etc. betreffende zondagsarbeid en -rust, 1951-1959; 83; 1 omslag
        - Stukken betreffende enkele gevallen van zondagsarbeid en -rust, 1952-1961; 84; 1 omslag
      - Ploegenarbeid, 2.2.9.
        - Stukken betreffende een commissie tot onderzoek naar ploegenarbeid, vermoeidheidsfactor etc, inzake een onderzoek naar ploegenarbeid en normale werkbelasting, 1954-1958; 85; 1 omslag
        - Stukken betreffende de verlening van subsidie voor het onderzoek naar de invloed van ploegenarbeid op het menselijk en maatschappelijk welzijn en naar de normale arbeidsbelasting, 1954-1961; 86; 1 omslag
    - Tegengaan van gevaarlijke arbeid, 2.3.
      - Veiligheidswet 1934, 2.3.1.
        - Wet- en regelgeving, 2.3.1.1.
          - Wetten, 2.3.1.1.1.
            - Stukken betreffende de totstandkoming van de Wet van 29 juli 1949, Stbl. J 346 tot wijziging van de Veiligheidswet 1934, 87; 1 omslag
            - Voorontwerp van een wet, houdende bepalingen tot het bevorderen van de veiligheid, de gezondheid en hygiène bij de arbeid (Ontwerp Universeel Veiligheidsbesluit), stencils, 1952-1954; 88; 1 omslag
            - Stukken betreffende de totstandkoming van een voorontwerp van een algemene maatregel van bestuur, als bedoeld in artikel 7 bis der Veiligheidswet 1934 inzake bedrijfsgeneeskundige diensten, 1951-1954; 89; 1 omslag
            - Stukken betreffende de totstandkoming van de Wet tot aanvulling van de Veiligheidswet 1934 en de Stuwadoorswet met bepalingen omtrent preventieve gezondheidszorg in de bedrijven, 1954-1959; 90-91; 1 pak en 1 omslag
              - 1954-1959, 90
              - Bijlagen en Kamerstukken., 91
            - Stukken betreffende de totstandkoming van de Wet van 25 april 1951, Stbl. S 136 tot wijziging van de Veiligheidswet 1934 inzake parate executie, 1948-1951; 92; 1 omslag
          - Koninklijke Besluiten, 2.3.1.1.2.
            - Stukken betreffende de totstandkoming van Koninklijke Besluiten betreffende paragraaf 2 van de Veiligheidswet 1934, 1948-1960; 93-94; 1 pak en 1 omslag
              - - Koninklijk Besluit van 19 augustus 1948, Stbl. I 381 tot wijziging van het Veiligheidsbesluit voor fabrieken of werkplaatsen 1938, Stbl. No 872 en van het Veiligheidsbesluit gevaarlijke werktuigen, Stbl. 1940 No 842 en van het Koninklijk Besluit van 14 juli 1949, Stbl. J 325 tot nadere wijziging van het Veiligheidsbesluit voor fabrieken of werkplaatsen 1938, Stbl. No 872, 1948-1949, 93
                - Koninklijk Besluit van 9 januari 1950, Stbl. K 6 tot nadere wijziging van het Veiligheidsbesluit voor fabrieken of werkplaatsen 1938, Stbl. 872 (inzake veiligheidsvoorschriften voor het bouwbedrijf), 1948-1950 en van het Koninklijk Besluit van 3 augustus 1950, Stbl. K 337 tot nadere wijziging van het Veiligheidsbesluit voor fabrieken of werkplaatsen 1938, Stbl. 872 (inzake voorschriften ter voorkoming van brand), 1949-1950.
                - Wijziging van het Veiligheidsbesluit voor fabrieken of werkplaatsen 1938 en van het Ketenbesluit 1924 naar aanleiding van arbeidstoestanden op Schouwen-Duiveland, 1955-1956.